【裁判字號】    97,上易,750
【裁判日期】    971118
【裁判案由】    竊盜
【裁判全文】
臺灣高等法院高雄分院刑事判決         97年度上易字第750號
上  訴  人
即  被  告  丙○○
選任辯護人  邱明政律師
上列上訴人因竊盜案件，不服臺灣屏東地方法院97年度易字第16
4 號中華民國97年6 月30日第一審判決（起訴案號：臺灣屏東地
方法院檢察署96年度偵字第3954號），提起上訴，本院判決如下
：
     主  文
上訴駁回。
     事  實
一、丙○○與名籍不詳綽號「大胖」、「番仔」之成年男子結夥
    3 人以上，共同基共同於意圖為自己不法所有之竊盜犯意聯
    絡，由丙○○駕駛車輛，搭載「大胖」或「番仔」其中1 人
    ，另1 人則自行駕駛自用小客車，分別於附表所示之時間、
    地點，徒手竊取如附表所示乙○○等人所有之財物，得手後
    ，由丙○○將竊得之物品載運至台南縣關廟鄉○○村○○○
    街9 號之居處藏放。嗣因如附表編號3 所示之戊○○物品裝
    設有衛星定位器，經戊○○發現失竊後報警循線於民國96年
    5 月23日上午8 時50分許在丙○○上開居處查獲。
二、案經台南縣政府警察局歸仁分局報請臺灣臺南地方法院檢察
    署呈請臺灣高等法院檢察署檢察長令轉臺灣屏東地方法院檢
    察署檢察官偵查起訴。
    理  由
壹、程序部分
一、按被告以外之人（包括證人、鑑定人、告訴人、被害人及共
    同被告等）於審判外之陳述雖不符刑事訴訟法第159 條之1
    至之4 等四條之規定，而經當事人於審判程序同意作為證據
    ，法院審酌該言詞陳述或書面陳述作成時之情況，認為適當
    者，亦得為證據；當事人、代理人或辯護人於法院調查證據
    時，知有刑事訴訟法第159 條第1 項不得為證據之情形，而
    未於言詞辯論終結前聲明異議者，視為有前項之同意，同法
    第159 條之5 定有明文。立法意旨在於傳聞證據未經當事人
    之反對詰問予以核實，原則上先予排除。惟若當事人已放棄
    反對詰問權，於審判程序中表明同意該等傳聞證據可作為證
    據；或於言詞辯論終結前未聲明異議，基於尊重當事人對傳
    聞證據之處分權，及證據資料愈豐富，愈有助於真實發見之
    理念，且強化言詞辯論主義，使訴訟程序得以順暢進行，上
    開傳聞證據亦均具有證據能力。
二、本判決所引用下列之傳聞證據，當事人於準備程序中均同意
    作為證據，本院認以之作為本案之證據亦屬適當，是本案所
    引用之證據均有證據能力。
貳、實體部分
一、訊據上訴人即被告丙○○（下稱被告）固坦承有於如附表編
    號1 至4 所示之時間，駕駛車輛隨同名籍不詳綽號「大胖」
    、「番仔」之成年男子前往如附表編號1 至4 所示之地點，
    載運如附表1 至4 所示之被害人之物品，惟矢口否認有何竊
    盜犯行，辯稱：其係以新台幣（下同）3,000 元或6,000 元
    之價格受僱於上開「大胖」、「番仔」2 人，該2 人會以電
    話連絡伊，請伊駕駛車輛搭載「大胖」或「番仔」其中1 人
    ，另1 人則自行駕駛自用小客車，至附表所示地點，伊則在
    山下等待其2 人搬運如附表所示之物品上車，而該等物品亦
    經其2 人交代先暫時置放於伊家中，等過數日其2 人會向伊
    聯絡取回物品，伊並不知道該等物品之來源云云。惟查：
  (一)如附表編號1 至4 所示之被害人所有之物品，確係於附表編
    號1 至4 所示之時地遭竊，而上開失竊物品客觀上必須至少
    由3 個以上之男人才可能竊取成功乙情，業經證人即被害人
    乙○○、丁○○、戊○○、甲○○於警詢中證述綦詳，並有
    贓物認領保管單4 紙附卷可證，堪信為真。
  (二)本件所失竊之物品數量與體積，放在一般房車即可裝載得下
    ，此經證人即查獲員警方信元於原審審理中結證屬實。則「
    大胖」或「番仔」其中1 人既已自行駕駛小客車前往，已可
    逕行裝載，何須另行僱請被告偕同前往？又被告自承於96年
    5 月22日23時30分許即駕車到達如附表編號3 所示之地點，
    而遲至翌日（23日）凌晨4 時30分許才從台中太平山區出發
    返家，中間這段時間伊均在太平鄉山區等語，且被害人戊○○於原審中證稱：其所失竊之物品中有衛星定位器而循線於
    同日上午8 時50分許在被告上開居處查獲其所失竊之物品之
    際，被告門前之車輛引擎和4 個輪胎均很熱等語，顯見被告
    確係甫從他處返家無訛。則衡情，被告豈有可能於深夜在荒
    野僻靜之山區等待上開「大胖」、「番仔」2 人數個鐘頭之
    久，均未起疑心，亦未查證其2 人在山區所搬運之物品之來
    源？其辯稱：伊僅於山下等待，其他事情伊全不知情云云，
    顯與常情有違，而難採信。
  (三)本件所失竊如附表編號1 至4 所示之物品，均係警方於被告
    家中所查獲，而上開物品價值分別約68萬元、63萬元、66萬
    元及32萬5000元，業經證人即被害人乙○○、丁○○、戊○○、甲○○於警詢中證述明確，則若如被告所辯上開物品均
    係上開「大胖」、「番仔」2 人所竊得，則何以該2 人竟將
    如此貴重之贓物全置放於被告家中數日毫不過問？甚且未留
    下任何聯絡方式予被告？又被告於警詢中直承於其家中所查
    獲之如附表編號3 所示之物品中，有1 台衛星定位器業經其
    拆掉零件並泡水，核與證人方信元、戊○○於原審審理中結
    證之情節相符，若被告僅係單純受託搬運堆置他人之物，應
    無是理。均足證被告確與上開「大胖」、「番仔」2 人有竊
    盜之犯意聯絡及行為之分擔，而實際參與竊盜犯行無訛。
  (四)被告於警詢中係供稱上開「大胖」、「番仔」2 人係於96年
    5 月21日14時至16時許，撥打其電話號碼為0000000000號行
    動電話聯絡其前往載運如附表編號3 、4 所示之物品，然據
    卷附0000000000號電話號碼之通聯紀錄顯示，該電話僅於96
    年5 月19日與23日有與他人電話連絡之紀錄，此有遠傳電信
    通聯資料查詢1 紙附卷可稽，被告此部分辯解，亦難採信。
  (五)綜上所述，被告所辯均係卸責之詞，委無足取，事證明確，
    被告共同竊盜之犯行洵堪認定。
二、核被告所為，係犯刑法第321 條第1 項第4 款之結夥三人以
    上竊盜罪；被告與上開「大胖」、「番仔」2 人有犯意聯絡
    行為分擔，為共同正犯。被告所為如附表編號1 至4所示之4
    次竊盜犯行，犯意各別，行為互殊，應分論併罰。
三、原審因而依刑法第28條、第321 條第1 項第4 款、第51條第
    5 款之規定，並審酌被告任意竊取他人財物，漠視他人財產
    法益，所竊得之物品價值甚高，犯後仍飾詞卸責，態度不佳
    等一切情狀，就各次竊盜犯行均量處有期徒刑10月，並定執
    行刑為有期徒刑3 年。另說明扣案之變壓器1 台、電焊器1
    台、電鑽1 台、電鍊鋸1 台、CO2 切割器1 台、測頻器2 台
    ，雖屬被告所有之物，然並無證據證明係被告用以供作本件
    竊盜犯行所用之工具，不為沒收之諭知。核其認事用法均無
    不合，量刑亦屬妥適，被告仍執前詞否認犯罪，指摘原判決
    不當，並無理由，應予駁回。
四、據上論斷，應依刑事訴訟法第368條，判決如主文。
本案經檢察官林敏惠到庭執行職務。
中    華    民    國    97    年    11    月    18     日
                  刑事第七庭    審判長法  官  莊飛宗
                                      法  官  邱明弘
                                      法  官  陳明富
以上正本證明與原本無異。
不得上訴。
中    華    民    國    97    年    11    月    18     日
                                      書記官  黃英彥
附錄本判決論罪科刑法條：
刑法第321 條犯竊盜罪而有左列情形之一者，處六月以上、五年
以下有期徒刑：
一、於夜間侵入住宅或有人居住之建築物、船艦或隱匿其內而犯
    之者。
二、毀越門扇、牆垣或其他安全設備而犯之者。
三、攜帶兇器而犯之者。
四、結夥三人以上而犯之者。
五、乘火災、水災或其他災害之際而犯之者。
六、在車站或埠頭而犯之者。
前項之未遂犯罰之。
附表：
 ┌──┬─────┬──────┬───┬───────┐
 │編號│行 竊 日期│行 竊 地 點 │被害人│竊  得  物  品│
 ├──┼─────┼──────┼───┼───────┤
 │ 1  │96年5月19 │南投縣竹山鎮│乙○○│電台設頻電池2 │
 │    │日5時0分許│中心嶺山區  │      │個、功率放大器│
 │    │          │            │      │乙個。        │
 ├──┼─────┼──────┼───┼───────┤
 │ 2  │96年5月19 │南投縣竹山鎮│丁○○│功率放大器乙個│
 │    │日5時40分 │中心嶺山區  │      │、電源供應器6 │
 │    │許        │            │      │台。          │
 ├──┼─────┼──────┼───┼───────┤
 │ 3  │96年5月23 │台中縣太平市│戊○○│電台設頻電池、│
 │    │日3時36分 │大興路與大興│      │功率放大器、激│
 │    │許        │1街口       │      │勵器、微波接收│
 │    │          │            │      │器、衛星定位器│
 │    │          │            │      │各乙個。      │
 ├──┼─────┼──────┼───┼───────┤
 │ 4  │96年5月23 │台中縣太平市│甲○○│微波接收器、激│
 │    │日4時0分許│頭汴坑山區  │      │勵器、濾波器各│
 │    │          │            │      │乙個、電源供應│
 │    │          │            │      │器5台         │
 └──┴─────┴──────┴───┴───────┘


司法院資訊處製作；財團法人民間司法改革基金會備份。
